

ARNAUD PANNATIER

DOKTORAND IN ATTENTION-BASED MODELS

Doktorand in der Forschungsgruppe von Pr. François Fleuret für Machine Learning (Idiap Research Institute, EPFL), mit einem Schwerpunkt auf Attentionbased Models und deren Anpassungsfähigkeit an verschiedene Bereiche, von der Windvorhersage und Luftverkehrskontrolle über Bildverarbeitung bis hin zur natürlichen Sprachverarbeitung. Ich arbeite eng mit Unternehmen an praktischen Problemen unter Verwendung von realen Daten zusammen.

AUSBILDUNG

Doktorat in Machine Learning

Innosuisse, mit SkySoft ATM Idiap Research Institute, EPFL 2020 - 2024

Master in Informatik und Ingenieurwissenschaften

Mathematik Fakultät, EPFL 2017 - 2020

Bachelor in Physik

Physik Fakultät, EPFL 2014 - 2017

SPRACHEN

Französisch : Muttersprache Englisch : Fließend

Deutsch : Grundkenntnisse

FÄHIGKEITEN

Experte: Gen AI, LLMs, PyTorch, Python

Erfahren : Jax, C++, Go, Django Basis : Docker, SQL, PHP, Swift

INFORMATIONEN

Rue des Longs-Prés 40

3960 Sierre

+41 77 439 30 16

PUBLICATIONS

A. Pannatier, E. Courdier, F. Fleuret σ -GPTs: A New Approach to Autoregressive Models. In Proceedings of the European Conference on Machine Learning and Principles and Practice of Knowledge Discovery in Databases (ECML/PKDD) 2024

A. Pannatier, K. Matoba, F. Fleuret **Inference from Real-World Sparse Measurements** In *Transactions on Machine Learning Research (TMLR), 2024*

F. Mai, A. Pannatier, F. Fehr, H. Chen, F. Marelli, F. Fleuret, J. Henderson **HyperMixer: An MLP-based Low Cost Alternative to Transformers.** In *Proceedings of the Annual Meeting of the Association for Computational Linguistics (ACL), 2023.* DOI: 10.18653/v1/2023.acl-long.871

A. Pannatier, R. Picatoste, and F. Fleuret. **Efficient Wind Speed Nowcasting with GPU-Accelerated Nearest Neighbors Algorithm.** In *Proceedings of the SIAM International Conference on Data Mining (SDM), 2022.* DOI: 10.1137/1.9781611977172.37

A. Pannatier A Control Plane in Time and Space for Locality-Preserving Blockchains In Master Thesis, Decentralized Distributed Systems Laboratory (DEDIS), EPFL, 2020

Preis: Kudelski Award

LEHRERFAHRUNG

Assistent, EPFL

- Fortgeschrittene Analyse 1-2 Pr. Stubbe, 2016, 2017, 2018
- Analyse 2 Pr. Buffoni, 2018
- Fortgeschrittene Analyse 3 Pr. Krieger, 2018
- Einführung in maschinelles Lernen Pr. Liebling, 2020, 2023
- Deep Learning Pr. Fleuret, 2021, 2022
- Information, Berechnung, Kommunikation Pr. Chappelier, 2020, 2022, 2023

Vertretungslehrer

Lycée Collège de la Planta

Mathematik, Fortgeschrittene Mathematik

Frau Jordan, Frau Veuthey, Herr Petit 1-5e, 2017 - 2019

BERUFSERFAHRUNG

Software-Ingenieur

Caelum Fintech SA, Technopôle, Sierre

Hauptingenieur, Lösungsentwicklung und Erstellung eines Predictive Power-Analysetools.

2018 - 2020 (Teilzeit)

Geboren am 20. September 1995 in Sion, Wallis Verheiratet, zwei Kinder (geboren 2022, 2023)

arn.pannatier@gmailhttps://arnaudpannatier.ch

INTERESSEN

Wandern

Wanderung von zu Hause (VS/CH) nach Santiago de Compostella (ES) 2300 km in 83 Tagen (April 2019 - Juli 2019)

Schach

Kassier der Union Valaisanne des Échecs (UVE-WSB) Spiele mit Valais 1 (Liga A) und Sion 1 (Liga B) Ehemaliger Kapitän des Schachteams Valais 2 (2. Liga)

REFERENZEN

François Fleuret, francois.fleuret@unige.ch Michael Liebling, mliebling@idiap.ch J.-C. Chappelier, jean-cedric.chappelier@epfl.ch